臺灣基隆地方法院交通事件裁定　　　　　96年度交聲字第54號
移送機關即
原處分機關　交通部公路總局臺北區監理所基隆監理站
異　議　人
即受處分人　甲○○
上列受處分人因違反道路交通管理處罰條例聲明異議案件，對於
交通部公路總局臺北區監理所基隆監理站於中華民國96年1 月26
日及96年3 月7 日所為之處分（原處分案號：基監字第裁42-V00
000000、42-B00000000號），聲明異議，本院裁定如下：
    主  文
異議駁回。
    理  由
一、原處分意旨略以：高雄市政府警察局交通警察大隊員警及屏
    東縣警察局屏東分局員警分別於民國94年5 月26日上午10時
    56分及同年10月25日下午5 時10分許，在高雄市○○路與七
    賢路口及屏東市○○路，查獲車號DRW-423 號機車未依規定
    二段式左轉及未戴安全帽違規，當場舉發，分別裁罰新台幣
    （下同）1,800 元及500 元，並因違規左轉，記違規點數1
    點等情。
二、異議意旨略以：異議人即受處分人甲○○從未去過高雄與屏
    東，且舉發單記載之地址與其住址不同，又2 張舉發單上，
    違規者之簽名方式亦不相同，請求撤銷原處分等情。
三、按汽車駕駛人轉彎時，不依標誌、標線、號誌指示者，處
    600 以上1,800 元以下罰鍰，並記違規點數1 點；又按機器
    腳踏車駕駛人或附載座人未依規定戴安全帽者，處駕駛人
    500 元罰鍰，道路交通管理處罰條例第48條第1 項第2 款、
    第31條第6 項及第63條第1 項第1 款分別定有明文。
四、經查：
（一）證人即前高雄市政府警察局交通大隊第四分隊小隊長乙○
      ○於本院調查時到庭證稱其於94年5 月26日上午10時56分
      許，在高雄市○○路與七賢路口執行交通稽查勤務時，見
      車號DRW-423 號機車駕駛人未依規定二段式左轉，即將該
      駕駛人攔停，告知違規情事後，請駕駛人出示行照、駕照
      ，其核對駕駛者與駕照上之照片後，再依駕照填妥舉發單
      之駕駛人姓名、住址等個人資料，並依行照填妥車主姓名
      、地址等資料，核對行照上之車牌號碼與該駕駛人騎乘機
      車之車牌後，請該駕駛人在舉發單上當場親自簽收等語，
      另證人即屏東縣警察局屏東分局建國所巡佐俞秋輝亦到庭
      證述94年10月25日下午5 時許，其在屏東市○○路執行巡
      邏及路檢勤務時，見DRW- 423號機車之駕駛人未戴安全帽
      ，遂將該駕駛人攔停，請駕駛人出示駕照、行照後，依駕
      照所載之地址填寫舉發單後，由該駕駛人當場親自簽收等
      語，足見該車駕駛人確有上開違規行為，且卷附高雄市政
      府警察局高市警交字第B00000000 號及屏東縣警察局屏警
      交字第V00000000 號舉發違反道路交通管理事件通知單，
      均由騎乘DRW-423 號機車之違規駕駛人現場簽收，應堪認
      定。
（二）異議人持有汽車及重型機車之駕駛執照均未曾遺失，且亦
      無其他身分證件遺失之紀錄等情，業經異議人於本院調查
      時供陳在卷，復有基隆監理站汽車及機車駕駛人資料列印
      紀錄附卷可稽，是認應無他人持異議人遺失證件冒名頂替
      之可能，又異議人供稱除本件外，並無發現有其他交通違
      規案件遭冒名之情事等情，亦與一般身分證件遭他人冒用
      時，多接連發生相同冒名情事之情形不符，故本件是否確
      遭他人冒名，並非無疑；另以，上開2 張舉發單所載違規
      駕駛人之姓名「甲○○」，以及駕駛人之出生年月日及身
      分證統一編號「64年5 月10日」及「Ｚ000000000」，均屬
      正確，雖上開高雄市政府警察局高市警交字第B00000000
      號舉發單所載違規駕駛人之地址為「基隆市○○街486 號
      13樓」，與屏東縣警察局屏警交字第V00000000 號舉發單
      所載駕駛人地址「基隆市○○區○○街489 號」雖有不同
      ，然其間差距甚微，且與異議人於94年間所持重型機車之
      駕駛執照記載之住址均在基隆市○○街，此有上開舉發單
      及基隆監理站機車駕駛人資料列印紀錄在卷可稽，是認上
      開2 張舉發單上關於違規人住址記載之差異，可能僅屬員
      警筆誤所造成，尚難以此逕行認定上開2 張舉發單係遭他
      人冒名；又上開2 張舉發單上違規駕駛人收受通知之簽章
      ，書寫方式雖分別為直式及橫式，且就「豐」字之書寫方
      式分別為簡體及繁體，然觀2 份簽名之運筆及筆觸，甚為
      相似，應屬同一人所為，然竟以不同之書寫方式簽名，顯
      有刻意規避之意，換言之，該違規駕駛人為刻意規避，於
      舉發單上以迥於平時書寫習慣之方式簽名，即難謂與常情
      有違，而經本院依職權調閱異議人之帳戶開戶資料，經比
      對異議人於88、90、91、92及93年於開設帳戶時之簽名及
      個人資料，足見異議人之簽名方式亦非完全相同，此有華
      南商業銀行七堵分行96年5 月29日華七字第096000124 號
      、彰化商業銀行仁愛分行96年5 月24日彰仁字第0960971
      號、聯邦商業銀行大直分行96年6 月1 日（96）聯大直字
      第0103號、有限責任基隆市第二信用合作社96年5 月31日
      基二信社總字第A055號函及所附開戶資料在卷可參，故此
      ，尚難僅以上開舉發單上違規駕駛人之簽名與異議人平日
      簽名方式不同，即行認定確遭冒名等情；再者，異議人無
      法提出上開舉發單所載違規時間之上班出勤紀錄，以玆證
      明異議人於舉發單所示之違規時間確實不在違規地點，亦
      無法認定確有遭冒名之情事，是難認異議人主張係遭冒名
      等語屬實，因此，本件聲明異議為無理由。
（三）綜上，異議人確於上揭時、地，未依規定兩段式左轉，且
      騎乘機車未戴安全帽，移送機關據以裁罰，認事、用法均
      無違誤。從而，本件聲明異議為無理由，應予駁回。
據上論斷，應依道路交通案件處理辦法第20條，裁定如主文。
中　　華　　民　　國　　96　　年　　8 　　月　　13　　日
                  交通法庭法    官  邰婉玲
以上正本證明與原本無異。
對於本件裁定如有不服，應於送達後5 日內， 向本院提出抗告書
狀，敘述抗告之理由，抗告於臺灣高等法院。
中　　華　　民　　國　　96　　年　　8 　　月　　13　　日
                          書 記 官  彭筠凱
